【裁判字號】    99,撤緩,41
【裁判日期】    990517
【裁判案由】    聲請撤銷緩刑
【裁判全文】
臺灣新竹地方法院刑事裁定              99年度撤緩字第41號
聲  請  人  臺灣新竹地方法院檢察署檢察官
受  刑  人  甲○○
上列聲請人因受刑人詐欺案件（本院98年度審竹簡字第684 號）
，聲請撤銷緩刑之宣告（99年度執聲字第306 號），本院裁定如
下：
    主  文
聲請駁回。
    理  由
一、聲請意旨略以：上列受刑人甲○○因犯詐欺罪，經臺灣新竹
    地方法院以98年度審竹簡字第684 號判決處有期徒刑4 月，
    如易科罰金，以新臺幣1,000 元折算1 日，緩刑2 年，緩刑
    期間內付保護管束，並應向指定之公益團體、地方自治團體
    或社區提供80小時之義務勞務，於98年9 月29日確定（聲請
    書誤載為98年9 月25日）。嗣由臺灣新竹地方法院檢察署以
    98年度執保字第297 號執行，緩刑期間付保護管束。茲該受
    刑人經傳喚、拘提不到。業已違反保安處分執行法第74條之
    2 第2 款之規定，且情節重大，爰依刑事訴訟法第476 條之
    規定，聲請撤銷緩刑之宣告等語。
二、按受保護管束人在保護管束期間內，應遵守左列事項：一、
    保持善良品行，不得與素行不良之人往還。二、服從檢察官
    及執行保護管束者之命令。三、不得對被害人、告訴人或告
    發人尋釁。四、對於身體健康、生活情況及工作環境等，每
    月至少向執行保護管束者報告一次。五、非經執行保護管束
    者許可，不得離開受保護管束地；離開在十日以上時，應經
    檢察官核准，保安處分執行法第74條之2 定有明文。受保護
    管束人違反前條各款情形之一，情節重大者，檢察官得聲請
    撤銷保護管束或緩刑之宣告，同法第74條之3 第1 項亦有規
    定。而保安處分執行法第74條之3 之立法理由乃：「受保護
    管束人違反前條規定應遵守之事項，其情節重大者，足見保
    護管束處分已不能收效，得為刑法第92條第2 項及第93條第
    3 項撤銷保護管束或緩刑之宣告或假釋之事由，檢察官及典
    獄長應聲請撤銷，爰增訂本條」，故撤銷保護管束或緩刑之
    宣告與否厥在「是否情節重大而足見保護管束處分已不能收
    效」。又所謂違反檢察官及執行保護管束者之命令，情節重
    大之前提當然係受刑人確實已得知檢察官或執行保護管束者
    之命令或處於得知悉之狀態下而不予遵守而言。
三、經查：
（一）受刑人因詐欺案件，經本院於98年8 月31日以98年度審竹
      簡字第684 號判決，判處有期徒刑4 月，如易科罰金，以
      新臺幣1,000 元折算1 日，緩刑2 年，緩刑期間內付保護
      管束，並應向指定之公益團體、地方自治團體或社區提供
      80 小 時之義務勞務，嗣於98年9 月29日確定，而本院判
      決時，受刑人戶籍地址、居所地分別為「新竹市○○路○
      段510 巷6 號5 樓之2 」、「新竹市○○路○ 段732 號
      205 室」，原判決亦對上開地址為送達，有該案判決書及
      臺灣高等法院被告前案紀錄表各1 份在卷可稽。
（二）臺灣新竹地方法院檢察署第一次通知受刑人應於98年12月
      15日上午9 時30分至該署報到之傳票，係於98年11月24日
      以受刑人之戶籍地「新竹市○○路○ 段510 巷6 號5 樓之
      2 」為執行傳票送達處所，並由受領文書之受僱人收受；
      第二次通知受刑人應於99年1 月28日上午10時至該署報到
      之傳票，係於98年12月29日以受刑人之戶籍地「新竹市○
      ○路○ 段510 巷6 號5 樓之2 」為執行傳票送達處所，惟
      郵政機關就上開戶籍地送達時未獲會晤受刑人，亦無受領
      文書之同居人或受僱人，因此將該執行傳票寄存送達於南
      寮派出所，有送達證書2 件在卷可稽。第三次通知受刑人
      應於99年1 月29日上午10時至該署報到之傳票，係於99年
      1 月5 日，以受刑人之戶籍地「新竹市○○路○ 段510 巷
      6 號5 樓之2 」為執行傳票送達處所，惟郵政機關就上開
      戶籍地送達時未獲會晤受刑人，亦無受領文書之同居人或
      受僱人，因此將該執行傳票寄存送達於南寮派出所，另對
      「新竹市○○路○ 段732 號205 室」居所地送達，則因執
      行傳票送達地址誤載為「新竹市○○路○ 段932 號205 室
      」，致無應送達地址之處所遭退回，有該署98年12月29日
      執行傳票1 紙、送達證書2 件附卷可憑。然上揭執行傳票
      僅就受刑人之戶籍地為送達，並未向受刑人之居所地「新
      竹市○○路○ 段732 號205 室」為送達，且卷內並無受刑
      人確實已得知檢察官或執行保護管束者之命令或處於得知
      悉之狀態下而不予遵守之資料。
（三）另聲請人於99年2 月8 日發函命警方至「新竹市○○路○
      段932 號205 室」拘提受刑人時，依警方出具之拘提報告
      書記載：「一、警方於99年2 月25日11時30分、2 月25日
      16時及2 月26日12時20分前往上開二處所實地訪查，上址
      932 號205 室地址不存在應為誤植，實際住址為732 號目
      前為出租公寓據詢已空置半年、另510 巷5 弄1 號7 樓則
      無人居住，經由側面訪詢房東表示：被拘人甲○○為前任
      房客，僅於年前將戶籍遷寄於該址即失去聯絡、亦不知去
      向。二、據側面了解被拘人陳員於98年5 月即搬離，房東
      沈里賢表示不知其去向亦無聯絡管道，透過鄰里訪查對其
      戶內情形了解甚少。三、證諸上情，受拘提人未居住設籍
      地址一事應與實情相符，固無法拘提到案。」等情，有上
      揭拘提報告書附卷可稽，是依上揭拘提結果，上揭2 處現
      均無人居住，且房東亦不知悉受刑人去向及聯絡方式，是
      否可將上揭執行傳票轉知受刑人已不無疑問？而上開各次
      寄存送達部分，受刑人均未前往領取，亦有本院電話紀錄
      表1 紙在卷可佐，則受刑人是否已經確實得知檢察官之命
      令，而故意不依該命令到場，尚屬可疑，自難逕認受刑人
      確實有違反保安處分執行法第74條之2 第2 款規定之情事
      。聲請人復未提出除上開文件暨判決犯罪事實以外之其他
      積極證據，或具體說明受刑人有何情狀足認保護管束處分
      已不能收效，原宣告之緩刑難收其預期效果，而有執行刑
      罰之必要。揆諸上開說明，聲請人聲請撤銷本院98年度審
      竹簡字第684 號判決關於緩刑之宣告，尚難准許，應予駁
      回。
四、依刑事訴訟法第220條，裁定如主文。
中    華    民    國    99    年    5     月    17    日
                  刑事第一庭    法  官  王子謙
以上正本證明與原本無異。
如不服本裁定，應於裁定送達後5日內向本院提出抗告狀。
中    華    民    國    99    年    5     月    18    日
                                書記官  陳弘明

司法院資訊處製作；財團法人民間司法改革基金會備份。
